【裁判字號】    97,訴,1024
【裁判日期】    971226
【裁判案由】    違反槍砲彈藥刀械管制條例
【裁判全文】
臺灣士林地方法院刑事判決              97年度訴字第1024號
公  訴  人  臺灣士林地方法院檢察署檢察官
被      告  甲○○
指定辯護人  本院公設辯護人  乙○○
上列被告因違反槍砲彈藥刀械管制條例案件，經檢察官提起公訴
（97年度偵字第10789號），本院判決如下：
    主  文
甲○○犯非法寄藏可發射子彈具殺傷力之改造手槍罪，處有期徒
刑壹年陸月，併科罰金新臺幣伍萬元，罰金如易服勞役，以新臺
幣壹仟元折算壹日。緩刑參年。扣案之改造手槍壹支（含彈匣壹
個，槍枝管制編號為0000000000號）沒收。
    事  實
一、甲○○明知可發射子彈具殺傷力之改造手槍，為槍砲彈藥刀
    械管制條例所管制之物品，未經許可，不得無故持有、寄藏
    ，竟基於非法寄藏具殺傷力之改造手槍之犯意，於民國96年
    8 月某日，在臺北縣淡水鎮鄧公里某處，將真實姓名年籍不
    詳、自稱「蔡龍」（音譯）之成年男子委託交付之具殺傷力
    之仿WALTHER 廠PPK/S 型半自動手槍製造之改造手槍1 支（
    含彈匣1 個，槍枝管制編號：0000000000號），寄藏於臺北
    縣淡水鎮漁人碼頭、小平頂山上等處。嗣於97年8 月10日甲
    ○○騎乘車號CUU-381 號機車，行經臺北縣淡水鎮○○街與
    新生街附近，因形跡可疑為警攔檢盤查，並經甲○○同意搜
    索，當場由查獲上開改造手槍1 支及彈匣內不具殺傷力之子
    彈3 顆，始悉上情。
二、案經臺北市政府警察局淡水分局報請臺灣士林地方法院檢察
    署檢察官偵查起訴。
    理  由
一、證據能力部分：
    內政部警政署刑事警察局97年9 月4 日刑鑑字第0970123565
    號槍彈鑑定書固屬被告以外之人於審判外之書面陳述，惟上
    開鑑定書係內政部警政署刑事警察局實施鑑定之人員依專業
    知識經驗就送鑑事項，於例行之公務中，機械性陳述其判斷
    意見，記載於鑑驗通知書上以為證明具有殺傷力之情形，且
    查無顯不可信之情況，是上開鑑定書之性質為公務員職務上
    製作之證明文書，依刑事訴訟法第159 條之4 第1 款規定，
    自有證據能力。
二、實體部分：
  (一)訊據被告甲○○對於上開事實迭於警詢、偵查及本院坦承不
    諱，並有並有臺北縣淡水分局中正路派出所搜索扣押筆錄、
    扣押物品目錄表各1 份、臺北縣政府警察局槍之初步簡式報
    告表暨槍枝、彈匣暨子彈採證照片2 張、車籍查詢基本資料
    詳細畫面檢索表一紙在卷可稽，又扣案改造手槍1 支、子彈
    3 顆，經內政部警政署刑事警察局以性能檢驗法、試射法、
    鑑 驗，鑑定結果為：送鑑手槍一支（槍枝管制編號000000
    0000號），認係改造手槍，由仿WALTHER 廠PPK/S 型半自動
    手槍製造之槍枝，換裝土造金屬槍管而成，擊發功能正常，
    可供擊發適用子彈使用，認具殺傷力；而送驗子彈三顆，其
    中二顆，認均係非制式子彈，由金屬彈殼組合直徑8.0 ±
    0.5mm 金屬彈頭而成，採樣一顆試射，無法擊發，認不具殺
    傷力；另子彈一顆，認係非制式子彈，由金屬彈殼組合直徑
    7.9mm 金屬彈頭而成，經試射，無法擊發，認不具殺傷力，
    有該局97年9 月14日刑鑑字第0970123565號槍彈鑑定書一份
    在卷可稽（見偵查卷第44至47頁），是扣案上開具殺傷力之
    改造手槍1 枝，屬於槍砲彈藥刀械管制條例第4 條第1 項所
    稱之槍砲，堪可認定。足認被告之自白與事實相符，堪以採
    信，本案事證業已明確，被告之犯行堪以認定，應予依法論
    科。
  (二)核被告甲○○所為，係犯槍砲彈藥刀械管制條例第8 條第4
    項之非法寄藏可發射子彈具殺傷力之改造手槍罪。按槍砲彈
    藥刀械管制條例上開條項之罪，係將「持有」與「寄藏」為
    分別之處罰規定，單純之「持有」，固不包括「寄藏」，但
    寄藏之受人委託代為保管，其保管之本身所為之「持有」，
    既係「寄藏」之當然結果，法律上自宜僅就「寄藏」行為為
    包括之評價，不應另就「持有」予以論罪（最高法院74 年
    臺上字第3400號判例參照），本件被告係受「蔡龍」委託代
    為保管扣案具有殺傷力之改造手槍一支，其持有係受寄藏之
    當然結果，應僅就寄藏行為包括評價，公訴人就此部分誤認
    被告甲○○係犯槍砲彈藥刀械管制條例第8 條第4 項之未經
    許可持有具殺傷力之改造手槍罪，尚有誤會，惟其社會基本
    事實同一，爰依刑事訴訟法第300 條變更法條而審理之。查
    被告明知持有槍枝為法所嚴禁之行為，猶為人寄藏，固無可
    取，惟衡其寄藏之時甫滿18歲，年輕識淺，且寄藏之槍枝數
    量僅一，並未以之犯罪，尚未造成實際危害，依其寄藏之槍
    枝數量非鉅、時間非長，暨犯後坦承犯行，已知悔悟，亦無
    更為其他改造槍枝之不法行為，依其犯罪情狀觀之，尚非重
    大，然其所犯槍砲彈藥刀械管制條例第8 條第4 項未經許可
    寄藏改造手槍罪之法定本刑為3 年以上10年以下有期徒刑，
    與其犯罪情節相較，實屬情輕法重，客觀上足以引起一般同
    情，顯有堪資憫恕之處，本院認縱處以法定最低刑度猶嫌過
    重，爰依刑法第59條之規定，減輕其刑。爰審酌被告前無法
    院論罪科刑紀錄、素行尚非惡劣，其寄藏上開改造手槍之犯
    罪動機及目的，尚無持以對有生命之個體進行射擊之意圖，
    對於社會秩序雖有所危害，然其情節並非鉅大，兼衡其係因
    年輕識淺、思慮欠周，始罹本罪，及其犯罪後坦承犯行之態
    度良好等一切情狀，從輕量處如主文所示之刑，並就罰金部
    分諭知易服勞役之折算標準，以啟自新。查被告甲○○前未
    曾因故意犯罪受有期徒刑以上刑之宣告，有臺灣高等法院被
    告前案紀錄表1 份在卷可按，其因一時失慮，致罹刑章，事
    後已坦承犯行，態度良好，經此偵審程序及科刑宣告後，應
    當知所警惕，信無再犯之虞，本院參以上情，因認前開所宣
    告之刑以暫不執行為適當，爰依刑法第74條第1 項第1 款規
    定，併予宣告緩刑3 年。扣案之改造手槍1 支係屬非經中央
    主管機關許可不得持有、寄藏之物，係違禁物，依刑法第38
    條第1 項第1 款之規定宣告沒收；另扣案不具殺傷力之子彈
    3 顆，既非違禁物，又非供被告犯罪所用、預備，或因被告
    犯罪所生、所得之物，與刑法規定之沒收要件不符，自不宣
    告沒收。
據上論斷，應依刑事訴訟法第299 條第1 項前段，第300 條、槍
砲彈藥刀械管制條例第8 條第4 項、刑法第11條前段、第59條、
第42條第3 項、第74條第1 項第1 款、第38條第1 項第1 款，判
決如主文。
本案經檢察官莊富棋到庭執行職務。
中    華    民    國    97    年    12    月    26    日
                  刑事第四庭審判長法  官
                                  法  官
                                  法  官
以上正本證明與原本無異。
如不服本判決，應於收受送達後10日內向本院提出上訴書狀，其
未敘述上訴理由者，應於上訴期間屆滿後20日內向本院補提理由
書狀（均須按他造當事人之人數附繕本）。
                            書記官  劉育君
中    華    民    國    97    年    12    月    26    日


司法院資訊處製作；財團法人民間司法改革基金會備份。
